臺灣桃園地方法院刑事判決 　　　　　　　93年度訴字第228號
　　公　訴　人　臺灣桃園地方法院檢察署檢察官
　　被　　　告　戊○○　男　2.
　　選任辯護人　陳鄭權律師
　　　　　　　　劉君豪律師
　　　　　　　　潘麗茹律師
上列被告因偽造文書等案件，經檢察官提起公訴（92年度偵字第
11671 號），本院判決如左：
    主  文
戊○○共同連續行使偽造私文書，足以生損害於公眾及他人，處
有期徒刑壹年。如附表一「偽造印文種類、數量欄」所示偽造之
印文（印文種類及數量詳如附表一「偽造印文種類、數量欄」所
示），及如附表二所示偽造之印章（印章種類及數量詳如附表二
所示），均沒收。
    事  實
一、戊○○（別名范文凱）因曾任職「瑋霖企管顧問有限公司」
    從事人力仲介業務，去職後又兼任同行「派森國際有限公司
    」（下簡稱派森公司）之業務員，熟諳引進外籍監護工須依
    據行政院勞工委員會（下簡稱勞委會）公告之「雇主申請家
    庭外籍監護工之資格條件暨其他相關規定事項」，由受監護
    人經合格醫院開具符合特定身心障礙及病症之診斷證明書及
    巴氏量表後，再由雇主檢附相關文件並填寫申請表格向勞委
    會提出申請之作業流程。其於91年7 月間起至同年10月間止
    ，受附表一所示知情之寅○○（未據起訴）、丁○○（業據
    本院另以93年度桃簡字第307號判處有期徒刑三月，緩刑二
    年確定）及不知情之丙○○所託，代辦申請聘僱家庭外籍監
    護工時，明知如附表一所示各該受監護人並未前往如附表一
    「受害醫院欄」所示之醫院就診，竟萌生偽造「雇主申請聘
    僱家庭外籍監護工專用診斷證明書」（含巴氏量表、各項特
    定病症及病情附表）之概括犯意，於附表一編號二所示該次
    ，其係與真實年籍姓名不詳綽號為「小陳」之成年男子基於
    共同行使偽造私文書及意圖為自己不法所有以詐取財物之犯
    意聯絡，由戊○○在電話中向不知情之丙○○佯稱：僅需身
    分證影本、戶口名簿影本等文件，並繳付服務費新臺幣（下
    同）二萬元可包辦完成云云，使丙○○誤信可因此合法聘僱
    外籍監護工，旋於91年8 月間某日，在桃園縣龜山鄉○○○
    街一七號，如數交付上開款項及受監護人戶口名簿、
    影本等資料予同行前來取款、收件之戊○○及「小陳」，至
    另二次則係分別與寅○○、丁○○基於共同行使偽造文書之
    犯意聯絡，由寅○○、丁○○提供受監護人之
    名簿影本等資料，先後收妥，戊○○再據以於不詳時間，在
    臺灣地區某處，持如附表二所示其委請不知情刻印店人員為
    之偽造之醫師、醫院、醫院院長印章，蓋用在「雇主申請聘
    僱家庭外籍監護工專用診斷證明書」（含巴氏量表、各項特
    定病症及病情附表）上，偽造如附表一「偽造印文種類、數
    量欄」所示之印文後，進而偽造各該醫院醫師開立之「雇主
    申請聘僱家庭外籍監護工專用診斷證明書」（含巴氏量表、
    各項特定病症及病情附表）完成後，連同其他相關文件，均
    交予不知情之派森公司員工持於如附表一「向勞委會申請時
    間欄」所示之時間，向勞委會提出申請以為行使，足生損害
    於附表一所示各醫院、醫師出具之診斷證明書及行政院勞工
    委員會審核家庭外籍監護工申請案之正確性、公信力暨丙○○。嗣經行政院勞工委員會於92年1 月21日函請臺灣桃園地
    方法院檢察署檢察官偵辦後，始循線查知上情。
二、案經行政院勞工委員會函請臺灣臺灣桃園地方法院檢察署檢
    察官偵查起訴。
    理  由
壹、有罪部分：
一、訊據被告戊○○矢口否認涉有何偽造文書或詐欺之犯行，辯
    稱：伊只是單純將寅○○、丙○○、丁○○三人申請外籍監
    護工案件，介紹予派森公司，再依該公司負責人甲○○指示
    收取相關證件、費用而已，並未參與其餘申辦流程，亦未經
    手診斷證明書及巴氏量表，不知鄧彭定妹、吳陳柳、呂傳秋
    之診斷證明書及巴氏量表從何而來云云。經查：
　(一)前揭犯罪事實，業據證人即雇主寅○○、丙○○、丁○○於
    本院審理時指證後述情節綦詳，其中證人寅○○證稱：被告
    說伊母親鄧彭定妹不符資格不能申請，但被告說他認識長庚
    醫院的，有辦法幫伊弄到診斷證明，且伊母親不需至醫院看
    診即可取得診斷證明書，被告是在臺菱紡織公司當面與伊講
    的，並表示需款四萬元，本件申請外籍監護工之過程中，除
    被告外，未與他人接洽，亦未曾出現派森這家公司，外籍監
    護工也是被告帶來等語；另證人丙○○證稱：伊母親吳陳柳
    雖患有糖尿病、腎臟病、視網膜病變，但生活起居尚可自理
    ，以前在宜蘭有大嫂照顧，後來至桃園與伊同住，才電請外
    甥即被告申請外籍監護工，被告於電話中稱需
    名簿影本，及二萬元之服務費，後來被告帶一派森公司之「
    小陳」前來，伊就將該等證件及二萬元交付，伊未見過卷附
    就診日期為91年8 月12日、長庚紀念醫院林口醫學中心出具
    之吳陳柳診斷證明書，其母亦未提及該期間曾至長庚醫院就
    診開具診斷證明書，而被告或「小陳」亦未提及將排定時間
    帶同伊母親就診開立診斷證明書，伊於桃園縣調查站所言：
    「戊○○並稱僅要收取我及我母親
    本以及服務費二萬元後，即可完成外籍監護工所有手續」均
    屬實情，另伊確定「小陳」並非癸○○等語；證人丁○○則
    證稱：伊父親呂傳秋患有糖尿病，未發病時雖可自理生活，
    但發病時走路會傾斜一邊，因想幫母親減輕負擔，才經由乙○○介紹被告申辦外籍監護工，被告當時自稱係派森公司股
    東，並表示需收取申請費用五萬元，91年10月間伊與被告初
    次見面時，就將其中四萬元，連同證件一併交付，又伊曾向
    被告主動提及父親均在長庚醫院就診，是否需至該醫院就診
    開立診斷證明書，但被告說不用，並稱其認識一個長庚的醫
    師，他們只要用電腦打一打就可調出伊父親病歷，開具診斷
    證明書，不需特地去醫院就診，是事發後經勞工局通知伊前
    往說明時，才見到卷附就診日期為91年10月21日、長庚紀念
    醫院林口醫學中心出具之呂傳秋診斷證明書，被告曾拿過空
    白之「雇主申請聘僱家庭外籍監護工專用診斷證明書」給伊
    填寫父親年籍資料，案發後被告有透過乙○○要伊將事情推
    給派森公司，但該申請案均被告與伊接洽，伊未曾與派森公
    司接觸過等語。並經證人即派森公司負責人甲○○於審理時
    ，到庭結稱：寅○○、丙○○、丁○○等三人之申請案，是
    被告介紹的，該三案件所需文件及專用診斷證明書均係被告
    拿給公司，伊公司從不幫人處理診斷證明書，另公司引進外
    件未過時，向雇主收取五千元以內文件費用等情明確。且有
    附表一所示「雇主申請聘僱家庭外籍監護工專用診斷證明書
    」（含巴氏量表、各項特定病症及病情附表）等影本三件在
    卷可稽。而上開以長庚紀念醫院林口醫學中心名義出具之「
    雇主申請聘僱家庭外籍監護工專用診斷證明書」（含巴氏量
    表、各項特定病症及病情附表）均非該院醫師所開立一節，
    亦有長庚紀念醫院林口分院91年12月11 日 （91）長庚醫北
    字第5654及93年1 月15日（92）長庚院法字第1329號函各一
    件在卷足憑（參見臺灣桃園地方法院檢察署92 年 度偵字第
    3039號偵查卷第8 頁、92年度偵字第11671 號偵查卷第27頁
    ）。再依證人乙○○於本院審理時所述，案發後被告除要求
    其與丁○○諉過於派森公司外，竟未提及丁○○申請案後續
    實乃轉交他人處理之事，此與一般無端涉入他人刑案者無不
    極力為己辯白之常情亦屬有悖，足徵被告上開所辯，顯係事
    後卸責之詞，自不足採信。
  (二)又證人寅○○自承：被告有告知其母鄧彭定妹身體狀況未達
    於申請外籍監護工之資格條件，已如前述；另被告一再指稱
    ：丁○○有跟伊講本身條件不符等語，且證人乙○○前委託
    被告申辦外籍監護工僅花費一萬元，亦據證人乙○○於審理
    時證述在卷，而證人丁○○經由證人乙○○轉介被告申辦，
    就所需費用此一重要事項，自無略而不問之理，竟仍允以五
    萬元之高價委由被告辦理，顯就其父呂傳秋身體狀況不符上
    開申請資格條件亦有所悉。是證人寅○○、丁○○既明知受
    監護人之身體狀況未符規定，猶執意委託被告代為申辦外籍
    監護工手續，並提供受監護人之
    據以偽造「雇主申請聘僱家庭外籍監護工專用診斷證明書」
    （含巴氏量表、各項特定病症及病情附表）後持以行使，就
    被告此部分行使偽造私文書之犯行，自有犯意聯絡及行為分
    擔。
　(三)再者，刻製印章非具有專業技術及備妥專用設備實無法克竟
    其功，茲被告既僅曾任職於人力仲介業，實難認之已具備刻
    印所需之技能，甚且，其猶非以此為業，依常理，殊無虛耗
    費用購買非日常須用之刻印設備之必要，復參酌坊間刻印店
    多如過江之鯽，且率未要求委刻者須提出證件以供查核是否
    有符實質，因之，欲隱瞞真相而利用之以代偽刻要非難事之
    常情，佐此各端，自堪認被告係委請某不知情之刻印店人員
    為之偽刻各相關印章之情。又查，被告既偽造診斷證明書捏
    稱各受監護人之罹病狀況已符得聘僱外籍監證工之資格再據
    以政行院勞工委員會提出申請，已損及各具名醫師、醫院所
    作診斷證明書及行政院勞工委員會審核家庭外籍監護工申請
    案之正確性、公信力固無異論，又丙○○雖經順利引進外籍
    監護工，然被告係以偽造之文件為之申請，除違逆丙○○之
    本意並因此遭詐取二萬元外，亦極易使人誤認丙○○係與之
    合謀如是為之而有枉受究責之虞，是以被告所為復足生損害
    於丙○○，事屬當然。
  (四)綜上所述，本件事證明確，被告犯行洵堪認定，自應依法論
    科。
二、核被告戊○○所為，係犯刑法第216條、第210條之行使偽造
    私文書罪及同法第339條第1項之詐欺取財罪。被告偽造如附
    表一、二所示之印章及印文，為偽造私文書罪之部分行為；
    而偽造私文書之行為，則為高度之行使偽造私文書罪所吸收
    ，均不另論罪。被告就附表一所示行使偽造私文書、詐欺之
    犯行，分別與雇主寅○○、丁○○及綽號「小陳」之不詳成
    年男子間，有犯意聯絡及行為分擔，均為共同正犯。另被告
    委由不知情之刻印店人員為之偽刻印章及利用不知情之派森
    公司員工行使偽造之私文書，係間接正犯。被告先後三次行
    使偽造私文書之行為，均時間緊接，罪名與構成要件相同，
    顯係基於概括犯意而為，應依刑法第56條連續犯規定論以一
    罪，並加重其刑。所犯行使偽造私文書罪及詐欺取財罪間，
    有方法結果之牽連關係，為牽連犯，應依同法第55條之規定
    從一重之行使偽造私文書罪處斷。至公訴人雖認被告尚涉有
    詐欺寅○○、丁○○云云，然此為被告所堅詞否認，且寅○○、丁○○二人與被告共犯行使偽造私文書部分之犯行，既
    如前述，自難認其二人有何陷於錯誤之情事，是被告此部份
    詐欺之犯行即屬不能證明，惟因公訴人認與經判決有罪之部
    分，具有牽連犯之裁判上一罪關係，爰不另為無罪之諭知，
    附此敘明。爰審酌被告正值年輕，卻不思規行矩步，竟藉偽
    造醫院醫師始有權製作之「雇主申請聘僱家庭外籍監護工專
    用診斷證明書」（含巴氏量表、各項特定病症及病情附表）
    向勞委會申請聘僱外籍監護工，以賺取利潤，足以生損害於
    附表一所示各醫院、醫師及行政院勞工委員會審核家庭外籍
    監護工申請案之正確性，並以此方式向其母舅丙○○詐得二
    萬元，且於犯罪後猶飾詞辯解，企圖卸責予派森公司，毫無
    悔過之心等一切情狀，量處如主文所示之刑，以示懲儆。
三、至被告偽造如附表一所示之「雇主申請聘僱家庭外籍監護工
    專用診斷證明書」（含巴氏量表、各項特定病症及病情附表
    ）三份，業經被告交由勞委會辦理外籍監護主聘僱事宜，已
    非被告所有之物，僅就各該診斷證明書上如附表一「偽造印
    文種類、數量欄」所示偽造之各該醫院、院長、醫師之印文
    ，依刑法第 219條規定宣告沒收。又如附表二所示偽造之各
    該醫院、院長、醫師之印章，雖均未據扣案，惟不能證明業
    已滅失，亦應依上開規定諭知沒收。
四、另法務部調查局桃園縣調查站人員於92年4月2日在臺北縣樹
    林市○○路七一二號「博田診所」查扣之宅急便包裹一個，
    內有「龜山銀樓」金飾盒一只及「陳子平」印章一枚、「連
    昭明」及「羅榮昇」橡皮章片各一片等物，證人即統一便利
    超商店員子○○於調查人員詢問及偵查中雖指稱：該包裹係
    被告於92年3 月20日前來店內郵寄云云，然此為被告所堅詞
    否認，辯稱：該包裹非伊郵寄等語，且調查人員僅提供被告
    照片一組供指認，此據證人子○○於審理時證述甚詳，復有
    指認照片影本一張在卷可佐（參見同署92年度偵字第3043號
    偵查卷第 147頁），客觀上自難排除有誤導之可能，況證人
    子○○於本院審理時不僅證稱：未曾見過在庭之被告，被告
    與到我們店裡寄東西之人不太一樣等語，且其所指郵寄宅急
    便包裹之人並未染髮，亦與被告當時確有染髮之特徵未符，
    並有供陳女指認之被告彩色照片一張在卷可參，則其前揭指
    認，是否正確可採，即非無疑。至證人即龜山銀樓負責人蘇
    文彬固於調查人員詢問時陳稱：被告與其配偶曾至店內購買
    金飾，扣案之「龜山銀樓」金飾盒，本店現仍使用等語，惟
    憑此尚難遽認扣案金飾盒必為被告所有，此外復查無其他積
    極證據足認上開證物與被告有何關涉，自不予宣告沒收。
貳、不另為無罪諭知部分：
一、公訴意旨雖以：被告另於(一)91年9月間，辛○○（由本院另
    案審結）因母親丑○○患病需人照料而欲申請外籍監護工，
    經委託不知情之派森公司業務員癸○○辦理後，原約定同年
    10月 5日，由癸○○帶同丑○○至長庚醫院看診並開立申請
    外籍監護工所需之診斷證明書及巴氏量表，嗣因癸○○另有
    要事在身，未克前往，乃商請戊○○代行，詎戊○○應允後
    ，竟未依約陪同，並於當日下午，在不詳地點，持上開偽造
    長庚醫院及陳孝文醫師之印章，偽造丑○○之診斷證明書及
　　巴氏量表後，持至派森公司置於癸○○之辦公桌上，之後不
    知情之派森公司乃持之連同相關文件向勞委會提出申請以為
    行使。(二)91年10月間，不知情之壬○○因岳母徐劉梅英患病
    需人照料而欲申請外籍監護工，經委託不知情之友人庚○○
    處理，由庚○○向壬○○收齊相關文件及代辦費四萬元轉交
    戊○○後，戊○○竟於不詳時地，持上開偽造長庚醫院及陳
  　子平醫師之印章，偽造徐劉梅英之診斷證明書及巴氏量表，
    再交由庚○○轉交不知情之派森公司向勞委會提出申請以為
    行使，足以生損害於長庚醫院核發診斷證明書及巴氏量表、
    勞委會核准申請外籍監護工之正確性。因認被告此部分所為
    ，亦涉有刑法第216 條、第210 條之行使偽造私文書、同法
    第339 條第1 項之詐欺取財罪嫌。
二、惟按犯罪事實應依證據認定之，無證據不得認定其犯罪事實
    。又不能證明被告犯罪者，應諭知無罪之判決，刑事訴訟法
    第154條第2項、第301條第1項分別定有明文。
三、公訴人認被告涉上揭罪嫌，無非係以證人癸○○、庚○○之
    指訴為主要論據。惟訊據被告堅詞否認涉有此部分行使偽造
    私文書或詐欺之犯行，堅稱：伊不認識辛○○、丑○○、壬○○、己○○、徐劉梅英等人，且癸○○未曾託伊帶丑○○
    至長庚醫院就診，庚○○亦未將代辦費四萬元或相關文件交
    付，上開二申請案與伊全然無關，係辛○○、庚○○卸責予
    伊等語。經查：
　(一)雇主辛○○申請外籍監護工一案，乃派森公司員工癸○○負
    責接洽收件；另雇主壬○○、己○○申請外籍監護工案，則
    係庚○○前往收取四萬元並介紹予派森公司，為證人癸○○
    、庚○○二人所是認，並經證人即雇主辛○○、壬○○、己○○、受監護人丑○○於本院審理時證述明確，應先敘明。
  (二)又證人癸○○雖一再指陳：91年10月5 日伊因行程滿檔，臨
    時委請被告帶丑○○前往醫院就診，有跟丑○○或其家人說
    可能請別人陪同就診，約隔一日或二日之早上，伊進辦公室
    時，即見診斷證明書、掛號費收據、
    於其桌上云云，然此不惟為被告所堅詞否認，且與證人丑○○於審理中所述：因其子辛○○當兵，故申請案之後續過程
    都是伊與癸○○洽談，而伊至法院開庭前未曾見過被告，又
    係癸○○主動要陪伊至醫院就診，然因癸○○事忙即無下文
    ，癸○○亦未提及可能請別人帶伊就診等語亦有未符，是否
    實情，已有可疑。況證人癸○○並未親見偽造之丑○○「雇
    主申請聘僱家庭外籍監護工專用診斷證明書」（含巴氏量表
    、各項特定病症及病情附表）即被告所放置，而其所為證述
    又事涉己身刑責，尚難排除虛妄之可能性，自不足採為認定
    被告有罪之證據。
  (三)另證人庚○○固指稱：偽造之徐劉梅英診斷證明書係被告所
    提供，伊有向壬○○、己○○講明，四萬元是請被告找醫生
    幫忙開診斷證明書包紅包用的云云，然此與證人己○○於本
    院審理時所證稱：我們是完全委託庚○○辦理，庚○○並未
    提及要請其友人處理診斷證明書的問題，亦未提到四萬元是
    要包紅包給醫生，直至勞工局說我們偽造文書時，庚○○才
    說是請被告幫忙等語；及證人壬○○於審理時所證述：庚○○僅稱四萬元包含仲介費、飛機票等必要費用，並未說明詳
    細用途，亦未提及紅包之事，整個申請過程中均不知有被告
    其人等語俱屬有悖，且證人庚○○就此申請案相關文件之交
    付地點，先於92年4 月11日偵查中指稱：係在桃園市○○路
    其友人修車廠交付予被告云云，嗣於本院93年12月2 日審理
    時即改稱：係在桃園市○○路、大興西路口之路邊，而非友
    人商店云云；另就被告交付偽造診斷證明書之地點，先於本
    院93年8 月3 日審理時指稱：被告係在桃園市○○路與慈文
    路交岔路口之路邊交付云云，然於本院93年12月2 日審理時
    則又翻稱：被告係在桃園市○○路修車廠交付辦妥之診斷證
    明書等，是被告同學姊夫的修車廠云云，竟就上開地點之陳
    述前後齟齬，所為證述亦難憑信。
  (四)再者，稽之證人辛○○、壬○○、己○○及丑○○於本院審
    理時所言，俱未指認被告有何涉入上開申請案之情事，且由
    證人癸○○於審理時所述：其僅單純請被告幫忙帶同丑○○
    就診等語，顯未與被告約定事成後有何報酬，另證人庚○○
    亦直承請被告解決巴氏量表積分不足問題並未允以報酬，則
    被告衡情實無干犯刑責以偽造此部分診斷證明書之必要，足
    見被告所辯：上開二申請案與伊無關等語，尚非全然不可採
    信。是依現存證據，尚難認在客觀上已達於通常一般人均不
    致於有所懷疑，而得確信被告確曾犯罪之程度。此外復查無
    積極證據足認被告有此部分行使偽造私文書或詐欺之犯行，
    既不能證明被告犯罪，本應諭知被告無罪之判決，惟公訴意
    旨認此部分與前開有罪部分有連續犯或牽連犯等裁判上一罪
    之關係，爰不另為無罪之諭知。
參、至寅○○、癸○○及庚○○三人是否涉有行使偽造私文書罪
    嫌，則應由檢察官另行依法偵處，末此敘明。
據上論斷，應依刑事訴訟法第299條第1項前段，刑法第28條、第
56條、第216條、第210條、第339條第1項、第55條、第219條，
罰金罰鍰提高標準條例第1 條前段，判決如主文。
本案經檢察官崔秉君到庭執行職務。
中　　華　　民　　國　　94　　年　　1 　　月　　21　　日
                        臺灣桃園地方法院刑事第11庭
                          審判長法  官  蔡  榮  澤
                                法  官  魏  于  傑
                                法  官  丁  俊  成
以上正本證明與原本無異。
如不服本判決，應於判決送達後10日內向本院提出上訴狀（應附
繕本）， 上訴於臺灣高等法院。
　　　    　　　　　　　　　　　書記官　簡  慧  瑛
中　　華　　民　　國　　94　　年　　1 　　月　　28　　日
附錄本案論罪科刑依據之法條：
刑法第210條：
偽造、變造私文書，足以生損害於公眾或他人者，處5 年以下有
期徒刑。
刑法第216條：
行使第210 條至第215 條之文書者，依偽造、變造文書或登載不
實事項或使登載不實事項之規定處斷。
 附表一
┌──┬───┬───┬───┬───┬──────┬─────────┐
│編號│雇主  │受監護│向勞委│受害醫│偽造文件    │偽造印文種類、數量│
│    │      │人    │會申請│院    │            │                  │
│    │      │      │時間  │      │            │                  │
├──┼───┼───┼───┼───┼──────┼─────────┤
│1   │寅○○│鄧彭定│91‧12│財團法│財團法人長庚│1、「桃衛醫字第054│
│    │      │妹    │‧02  │人長庚│紀念醫院林口│號桃園縣龜山鄉公西│
│    │      │      │      │紀念醫│醫學中心91‧│村復興街五號財團法│
│    │      │      │      │院林口│08‧08雇主申│人長庚紀念醫院林口│
│    │      │      │      │醫學中│請聘僱家庭外│醫學中心」印文1枚 │
│    │      │      │      │心    │籍監護工專用│2、「長庚紀念醫院 │
│    │      │      │      │      │診斷證明書  │林口0000000000 00.│
│    │      │      │      │      │（含巴氏量表│8.10門診章 (ER) 」│
│    │      │      │      │      │、各項特定病│印文1 枚          │
│    │      │      │      │      │症及病情附表│3、「財團法人長庚 │
│    │      │      │      │      │）          │紀念醫院診斷證明專│
│    │      │      │      │      │            │用」印文3枚       │
│    │      │      │      │      │            │4、「陳昱瑞診斷證 │
│    │      │      │      │      │            │明專用」印文1枚   │
│    │      │      │      │      │            │5、「MR3851黃耀廣 │
│    │      │      │      │      │            │醫字第030933號」印│
│    │      │      │      │      │            │文23枚            │
├──┼───┼───┼───┼───┼──────┼─────────┤
│2   │丙○○│吳陳柳│91‧11│財團法│財團法人長庚│1、「桃衛醫字第054│
│    │      │      │‧27  │人長庚│紀念醫院林口│號桃園縣龜山鄉公西│
│    │      │      │      │紀念醫│醫學中心91‧│村復興街五號財團法│
│    │      │      │      │院林口│08‧12雇主申│人長庚紀念醫院林口│
│    │      │      │      │醫學中│請聘僱家庭外│醫學中心」印文1枚 │
│    │      │      │      │心    │籍監護工專用│2、「長庚紀念醫院 │
│    │      │      │      │      │診斷證明書（│林口0000000000 00.│
│    │      │      │      │      │含巴氏量表、│8.12門診章 (ER) 」│
│    │      │      │      │      │各項特定病症│印文1 枚          │
│    │      │      │      │      │及病情附表）│3、「財團法人長庚 │
│    │      │      │      │      │            │紀念醫院診斷證明專│
│    │      │      │      │      │            │用」印文2枚       │
│    │      │      │      │      │            │4、「陳昱瑞診斷證 │
│    │      │      │      │      │            │明專用」印文1枚   │
│    │      │      │      │      │            │5、「MA069葉森洲醫│
│    │      │      │      │      │            │字第008101號」印文│
│    │      │      │      │      │            │21 枚             │
├──┼───┼───┼───┼───┼──────┼─────────┤
│3   │丁○○│呂傳秋│91‧11│財團法│財團法人長庚│1、「桃衛醫字第054│
│    │      │      │‧13  │人長庚│紀念醫院林口│號桃園縣龜山鄉公西│
│    │      │      │      │紀念醫│醫學中心91‧│村復興街五號財團法│
│    │      │      │      │院林口│10‧21雇主申│人長庚紀念醫院林口│
│    │      │      │      │醫學中│請聘僱家庭外│醫學中心」印文1枚 │
│    │      │      │      │心    │籍監護工專用│2、「長庚紀念醫院 │
│    │      │      │      │      │診斷證明書（│林口0000000000 00.│
│    │      │      │      │      │含巴氏量表、│10.24 門診章 (ER) │
│    │      │      │      │      │各項特定病症│」印文1 枚        │
│    │      │      │      │      │及病情附表）│3、「財團法人長庚 │
│    │      │      │      │      │            │紀念醫院診斷證明專│
│    │      │      │      │      │            │用」印文1枚       │
│    │      │      │      │      │            │4、「陳昱瑞診斷證 │
│    │      │      │      │      │            │明專用」印文1枚   │
│    │      │      │      │      │            │5、「MR3490陳子平 │
│    │      │      │      │      │            │醫字第027312號P 」│
│    │      │      │      │      │            │印文24枚          │
│    │      │      │      │      │            │6、「長庚紀念醫院C│
│    │      │      │      │      │            │HANG GUNG MEMORIAL│
│    │      │      │      │      │            │ HOSPITAL證明書專 │
│    │      │      │      │      │            │用(L1)CERTIFICATE │
│    │      │      │      │      │            │ONLY」印文1枚     │
└──┴───┴───┴───┴───┴──────┴─────────┘
 附表二：
┌───────────────────────────────────┐
│偽造印章種類、數量                                                    │
├───────────────────────────────────┤
│1、「桃衛醫字第054號桃園縣龜山鄉○○村○○街五號財團法人長庚紀念醫院林│
│    口醫學中心」國字章1枚                                             │
│2、「長庚紀念醫院林口0000000000門診章(ER)」日期章1枚                  │
│3、「財團法人長庚紀念醫院診斷證明專用」方塊章1枚                      │
│4、「陳昱瑞診斷證明專用」方塊章1枚                                    │
│5、「MR3851黃耀廣醫字第030933號」長條章1枚                            │                            │
│6、「MA069葉森洲醫字第008101號」長條章1枚                             │
│7、「MR3490陳子平醫字第027312號P」長條章1枚                           │
│8、「長庚紀念醫院CHANG GUNG MEMORIAL HOSPITAL證明書專用(L1)CERTIFICATE│
│    ONLY」圓形章1枚                                                   │
└───────────────────────────────────┘
